---
title: "Trabajo practico 1"
output: pdf_document
---

```{r setup, include=FALSE}
library(nycflights13)
fligths<-nycflights13::flights
```

## Entregar un Rmd donde se encuentren todos los vuelos que:
* Que arribaron con un retraso de mas de dos horas.
* Volaron hacia Houston (IAH o HOU).
* Fueron operados por United, American o Delta.
* Salieron en Verano (Julio, Agosto y Septiembre)
* Arrivaron mas de dos horas tarde, pero salieron bien.
* Salieron entre medianoche y las 6 am.

```{r cars}
summary(fligths)
```

### Vuelos que arribaron con un retraso de mas de dos horas.
```{r}
delayed<-subset(flights, arr_delay>120)
delayed
```
### Vuelos con destino a Houston (IAH o HOU).
```{r}
flights_to_houston<-subset(flights, dest %in% c('IAH','HOU'))
flights_to_houston
```
### Vuelos que fueron operados por United, American o Delta.
```{r}
companies_to_request<-subset(airlines, name %in% c('United Air Lines Inc.', 'American Airlines Inc.', 'Delta Air Lines Inc.'))
flights_requested_company<-subset(flights, carrier %in% companies_to_request$carrier)
flights_requested_company
```
### Vuelos que salieron en Verano (Julio, Agosto y Septiembre)
```{r}
flights_requested_month<-subset(flights, month %in% c(7, 8, 9))
flights_requested_month
```
### Vuelos que arrivaron mas de dos horas tarde, pero salieron bien.
```{r}
delayed_departure<-subset(delayed, dep_delay <= 0)
delayed_departure
```
### Vuelos que salieron entre medianoche y las 6 am.
```{r}
departure_between<-subset(flights, dep_time<=600 | dep_time==2400)
departure_between
```