---
title: "Trabajo practico 2"
output: pdf_document
---

## Los valores correctos estan en la diagonal de la matriz, 98% de precision para unas pocas lineas de R!

```{r echo=TRUE}
library(class)
library(gmodels)
# Leyendo dataset
data <- read.csv("http://archive.ics.uci.edu/ml/machine-learning-databases/breast-cancer-wisconsin/wdbc.data",header=FALSE)
# Ignorar ids
data <- data[-1]
# funcion de normalizacion
normalize <- function(x) {
  return ((x-min(x))/(max(x)-min(x)))
}

data_n <- as.data.frame(lapply(data[2:31], normalize))

data_train <- data_n[1:469, ]
data_test  <- data_n[470:569, ] 

data_train_labels <- data[1:469, 1]
data_test_labels  <- data[470:569, 1]

data_test_pred <- knn(train=data_train, test=data_test, cl=data_train_labels, k=21)
CrossTable(x=data_test_labels, y=data_test_pred, prop.chisq = FALSE)
```

### Ejercicios.



## Mejore el rendimiento utilizando una normalizacion con z-scores provista por la funcion scale() de R.
```{r echo=TRUE}
data_n_z <- as.data.frame(scale(data[2:31]))
data_train_z <- data_n_z[1:469, ]
data_test_z  <- data_n_z[470:569, ]
data_train_labels_z <- data[1:469, 1]
data_test_labels_z  <- data[470:569, 1]
data_test_pred_z <- knn(train=data_train_z, test=data_test_z, cl=data_train_labels, k=21)
CrossTable(x=data_test_labels_z, y=data_test_pred_z, prop.chisq = FALSE)
```

## Pruebe algunos valores alternativos de k=1, 5,  11, 15, 21 y seleccione el mejor valor de k.

```{r echo=TRUE}
data_test_pred_z <- knn(train=data_train_z, test=data_test_z, cl=data_train_labels, k=1)
CrossTable(x=data_test_labels_z, y=data_test_pred_z, prop.chisq = FALSE)

data_test_pred_z <- knn(train=data_train_z, test=data_test_z, cl=data_train_labels, k=5)
CrossTable(x=data_test_labels_z, y=data_test_pred_z, prop.chisq = FALSE)

data_test_pred_z <- knn(train=data_train_z, test=data_test_z, cl=data_train_labels, k=11)
CrossTable(x=data_test_labels_z, y=data_test_pred_z, prop.chisq = FALSE)

data_test_pred_z <- knn(train=data_train_z, test=data_test_z, cl=data_train_labels, k=15)
CrossTable(x=data_test_labels_z, y=data_test_pred_z, prop.chisq = FALSE)

data_test_pred_z <- knn(train=data_train_z, test=data_test_z, cl=data_train_labels, k=21)
CrossTable(x=data_test_labels_z, y=data_test_pred_z, prop.chisq = FALSE)
```

+ mientras termina su merecido cafe verifique si el resultado cambia utilizando paciente elegidos aleatoriamente para el conjunto de validacion.

```{r}
normalize_cols <- function(dataf, method='mm', cols=NULL) {
  # select all columns if none provided
  if (is.null(cols)) {
    cols <- seq_len(ncol(dataf))
  }
  switch(method,
    'mm'={norm_fun = normalize},
    'zs'={norm_fun = scale}
  )
  dataf[,cols] <- as.data.frame(lapply(dataf[,cols], norm_fun))
  return (dataf)
}
split_train_test <- function(data, percentage=.80, seed=1) {
  smp_size <- percentage*nrow(data)
  set.seed(1)
  sample <- sample.int(n = nrow(data), size = floor(smp_size), replace = F)
  train <- data[sample, ]
  test  <- data[-sample, ]
  return (list('train'=train, 'test'=test, 'sample_idx'=sample))
}

new_data<-normalize_cols(data, method="zs", cols=2:31)
new_data <- split_train_test(new_data, percentage=.80)
data_train<-new_data$train[,2:31]
data_test<-new_data$test[,2:31]
data_train_labels<-new_data$train[,1]
data_test_labels<-new_data$test[,1]
data_n <- as.data.frame(lapply(data[2:31], normalize))

data_test_pred <- knn(train=data_train, test=data_test, cl=data_train_labels, k=21)
CrossTable(x=data_test_labels, y=data_test_pred, prop.chisq = FALSE)

```


```{r}
## Practico 2: Entregar un Rmd donde se:

# Elija un dataset clasificado de su preferencia y area (domain expertise), aplique un metodo de clustering y/o mixtura de Gaussianas en el mismo.

# Investigue los resultados en el meta parametro $K$ numero de cumulos e investigue posibles procesos de seleccion del mismo.

# Elabore un resumen, y selecione un mejor valor segun el/los criterios aplicados, discuta el significado de los cumulos encontrados. 

# Comente la influencia de la normalizacion de los datos en los resultados del clustering.
#Attribute Information:

#1. Sample code number: id number 
#2. Clump Thickness: 1 - 10 
#3. Uniformity of Cell Size: 1 - 10 
#4. Uniformity of Cell Shape: 1 - 10 
#5. Marginal Adhesion: 1 - 10 
#6. Single Epithelial Cell Size: 1 - 10 
#7. Bare Nuclei: 1 - 10 
#8. Bland Chromatin: 1 - 10 
#9. Normal Nucleoli: 1 - 10 
#10. Mitoses: 1 - 10 
#11. Class: (2 for benign, 4 for malignant)


data_cancer <- read.csv("https://archive.ics.uci.edu/ml/machine-learning-databases/breast-cancer-wisconsin/breast-cancer-wisconsin.data",header=FALSE)

```
